---
title: 'Practica2: Ejercicio1'
author: "Konrad Trejo"
date: "15 de mayo de 2018"
output: pdf_document
---

```{r setup, include=FALSE}
knitr::opts_chunk$set(echo = TRUE)
```

#### item a) Identifica los 20 primeros elementos contenidos en el paquete methods que se cargan al iniciar R ¿ cuantos items hay en total?

#### Usamos la funcion "ls" dado que lista todo el package necesitado, pero antes  con help sabremos que argumentos necesita "ls" asi que primero usaremos esto 
#### entonces la funcion ls retorna una arreglo con todo los objetos en este caso los metodos del paquete methods y los ordenaremos con el argumento sorted=TRUE Y pondremos todo en el arreglo elementos de los cuales imprimiremos solo 20 elementos:

```{r}

help(ls)     
elementos <- ls ("package:methods", all.names = TRUE,sorted = TRUE);
elementos[1:20]
```

#### Contamos el numero total de metodos contenidos en el arreglo elementos con el metodo length:
```{r}
length(elementos)
```

#### item b)Derminaremos el entorno al cual pertenece las siguientes funciones para eso usaremos la funcion enviroment

```{r}
help("environment")

```
#### Luego el unico argumento que necesita en nuestro caso es el nombre de la funcion,pero no es el unico dado que dependiendo de su uso implementa otras variables

```{r}
   
  environment(read.table)
  environment(data)
  environment(matrix)
  environment(jpeg)
```

#### Usamos ls para comprobar si smoothScatter es parte del paquete graphics
#### Recordamos los parametros a usar

```{r}
help(ls)
```

#### Luego compararemos si pertenece al paquete graficos (graphics) donde tendra que mostrarse true
```{r}
ls("package:graphics")=="smoothScatter"
```