---
output:
  word_document: default
  pdf_document: default
  html_document: null
---
## Practica 1
### Nombre : Alex Avila Santos 20160332F
### Ejercicio5:

####El siguiente código R produce un diagrama de dispersión simple 

```{r}
plot.new()
plot.window(range(pressure$temperature),range(pressure$pressure))
box()
axis(1)
axis(2)
points(pressure$temperature,pressure$pressure)
mtext("temperatura",side=1,line=3)
mtext("presion", side=2, line=3)
mtext("Presion de vapor de mercurio como una funcion de la temperatura", side = 3, line = 1, font = 2)

```


#### Describe lo que está haciendo cada llamada de función en el código R anterior, incluye una explicación del significado de cada argumento en las llamadas a función. Tu respuesta también debe incluir una explicación de las diferentes regiones y sistemas de coordenadas que se crean con este código.

```{r}
#Informa a R que se va realizar un nuevo plot
plot.new()

#Establece los limites para las coordenadas X y Y en el grafico.
plot.window(range(pressure$temperature),range(pressure$pressure))

#Dibuja un cuadro alrededor de la grafica
box()

### El eje se coloca de la siguiente manera: 1 = abajo, 2 = izquierda, 3 = arriba y 4 = derecha.

#Dibuja el eje X y va 1 pues se ubica abajo
axis(1)

#Dibuja el eje Y y va 2 pues se ubica arriba
axis(2)

#Dibuja los puntos de la grafica de acuerda a cada coordenada, argumentos (x,y)
points(pressure$temperature,pressure$pressure)

#Agrega un cuadro de texto indicando en que eje(side) y a que distancia del eje se quiere poner (line), los argumentos son el texto que se mostrará, posicion del eje y distancia de dicho eje
mtext("temperatura",side=1,line=3)
mtext("presion", side=2, line=3)
mtext("Presion de vapor de mercurio como una funcion de la temperatura", side = 3, line = 1, font = 2)

```
