---
title: "Laboratorio 2"
author: "Alex Avila Santos"
date: "11 de junio de 2018"
output:
  pdf_document: default
  html_document: default
---
####Ejercicio 6

(a) Convierta el siguiente ciclo en un ciclo implícito (utilizando alguna función de la familia apply)
que haga exactamente lo mismo:
```{r}
matlist <- list(matrix(c(T,F,T,T),2,2),matrix(c("a","c","b","z","p","q"),3,2), matrix(1:8,2,4))
matlist
for(i in 1:length(matlist)){
  matlist[[i]] <- t(matlist[[i]])
}
matlist

#Usaremos lapply ya se diferencia de apply en que opera con listas. Recibe una lista y devuelve una lista
#Los parametros serian X y la funcion a aplicar cada elemento de X
lapply(matlist,t)

```
####(b) En R, almacena la matriz 4 x 4 x 2 x 3 como el objeto qux:

```{r}
qux <- array(96:1,dim=c(4,4,2,3))
qux
```

####Es decir, es una matriz tetradimensional compuesta de tres bloques, siendo cada bloque una matriz compuesta por dos capas de matrices de 4 x 4. Luego, haz lo siguiente:
. Escribe un bucle implícito que obtenga los elementos diagonales de todas las matrices de segunda capa para producir la siguiente matriz:

    [,1] [,2] [,3]
    
[1,]  80  48   16

[2,]  75  43   11

[3,]  70  38    6

[4,]  65  33    1

```{r}
  #creamos una matriz y le damos las diagonales de cada sub matriz
  matrix(c(diag(qux[,,2,1]),diag(qux[,,2,2]),diag(qux[,,2,3])),nrow = 4,ncol = 3)

```


