---
title: 'Practica2: Ejercicio 5'
author: "konrad Trejo"
date: "2 de junio de 2018"
output: pdf_document
---

```{r setup, include=FALSE}
knitr::opts_chunk$set(echo = TRUE)
```
#### Item a) Programaremos el operador factorial en R, para el cual modificaremos una variable minum en un bucle while disminuyendolo en cada iteracion en 1 para 3 casos minum=5, minum=12, minum=0 

#### Caso minum=5
```{r}
   
   minum <-5
   factorial <-1
while (minum>0) {
  
   factorial <- minum*factorial;
   minum <-minum-1
}
  factorial
    
```
#### Caso minum=12

```{r}

   minum <-12
   factorial <-1
while (minum>0) {
  
   factorial <- minum*factorial;
   minum <-minum-1
}
  factorial
    
```

#### Caso minum=0

```{r}
   minum <-0
   factorial <-1
while (minum>0) {
  
   factorial <- minum*factorial;
   minum <-minum-1
}
  factorial
```

#### Para no repetir tanto codigo podria definir una funcion para solo asi introducir los valore minum=5,minum=12,minum=0

```{r}

miFactorial <-function(x){
  
   minum <-x
   factorial <-1
while (minum>0) {
  
   factorial <- minum*factorial;
   minum <-minum-1
}
  return(factorial)
}

miFactorial(5)
miFactorial(12)
miFactorial(0)

```
#### Item b) completamos el codigo mostrado abajo para 

```{r}
unacadena <- "R fever"
index <- 1
ecount <- 0
resultado <- unacadena

while(ecount<2 && index<=nchar(unacadena)){
  caracter <- substr(unacadena, index, index) 
  if("e" == caracter || "E" == caracter)
    ecount <- ecount + 1 
  if(ecount == 2)
    resultado <- substr(unacadena, 1, index - 1) 
    
  index <- index + 1
}
resultado

```
#### Nuevamente podemos definir una funcion para hacer esto y analizar las salidas

```{r}

analizarCadena <-function(x){
  
unacadena <- x
index <- 1
ecount <- 0
resultado <- unacadena

while(ecount<2 && index<=nchar(unacadena)){
  caracter <- substr(unacadena, index, index) 
  if("e" == caracter || "E" == caracter)
    ecount <- ecount + 1 
  if(ecount == 2)
    resultado <- substr(unacadena, 1, index - 1) 
    
  index <- index + 1
}
resultado


}

analizarCadena("abce_d")
analizarCadena("feliz mañana")
analizarCadena("forever")
```


