---
output:
  pdf_document: default
  html_document: null
---
## Practica 1
### Nombre : Alex Avila Santos 20160332F
### Pregunta2:

####Item a) El código muestra una matriz de 4 x 2.

```{r}
A <- matrix(ncol=2,nrow=4,c(4.3,3.1,8.2,8.2,3.2,0.9,1.6,6.5),byrow = TRUE)
A
```

####Item b) El código muestra las dimensiones de la matriz  (a) eliminando una fila y resulta una matriz de 3 x 2.

```{r}

B <- A
#Eliminando la fila 
B <- B[-4,] 
B

# Nueva dimension
dim(B)

```

####Item C) El código muestra la sobrescritura de la segunda columna de la matriz en (a) con la misma columna ordenada de menor a mayor.

```{r}
A[,2] <- c(0.9,3.1,6.5,8.2)
A
```

####Item d) El código muestra  la eliminacion de la cuarta fila y la primera columna de (c) que nos devolvera 1 matriz de 3 X 1 .

```{r}
D <- A
#eliminando la cuarta fila
D <- D[-4,]
#eliminando la primera columna
D <- D[,-1]
matrix(D)
```
####Item e) El código muestra una matriz de 2x2 con los cuatro elementos inferiores de (c).

```{r}
E <- matrix(nrow=2,ncol=2,c(3.2,1.6,6.5,8.2))
E

```

####Item f) El código muestra la sobrescritura de los elementos de (c) en las posicions (4,2),(1,2),(4,1) y (1,1) con  $\frac{-1}{2}$de los dos valores en la diagonal de (e)

```{r}

x <- -0.5*(E[1,1]+E[2,2])
A[4,2] <- x
A[1,2] <- x
A[4,1] <- x
A[1,1] <- x
A

```
####Item g)Para nuestra matriz A1 verificaremos que $A1^{-1}$$A1$$-$$I_{4}$ es una matriz nula de 4 X 4.


```{r}
A1 <- diag(c(2,3,5,-1),nrow=4,ncol=4)
#MAtriz A1
A1

#Inversa de A1
InvA1 <- solve(A1)
InvA1

#Identidad 4x4

I4 <- diag(1,nrow=4,ncol=4)
I4
#Verificando
Nula4 <- A1*InvA1-I4
Nula4
#Eftivamente sale una matriz nula de 4 x4
```

